# 请问陈版，母公司以货币资金形式补充子公司流动资金

提问人：zfcpawj 时间：2012-02-08 10:06:54
B公司是A公司的全资子公司，A公司为了补充B公司流动资金的不足，以货币资金形式拨入 1 亿元，并要求B公司作为资本公积列示，A公司账务处理时，作为长期股权投资列示。问题：该交易是否构成权益性交易，如是，则双方的账务处理都是正确的，但子公司应该考虑所得税。请问陈版，对这类行为是否有比较明确的处理规定，包括准则方面和税务方面？

回答人：chenyiwei
从会计处理角度而言，这样的会计处理方法应无问题。会计角度对于权益性交易的规定主要是见于财政部自 2008 年起每年年末发布的关于执行新准则企业年报工作的通知中，证监会在相关的布置年报工作的公告中也会提到。 税务上对此类问题没有明确的规定，但一般认为是按照法人之间的非公益性捐赠处理。